---
title: "parameter_screaning"
output: rmarkdown::html_vignette
vignette: >
  %\VignetteIndexEntry{parameter_screaning}
  %\VignetteEngine{knitr::rmarkdown}
  %\VignetteEncoding{UTF-8}
---

```{r, include = FALSE}
knitr::opts_chunk$set(
  collapse = TRUE,
  comment = "#>"
)
```

```{r setup}
library(quadrige.explorer)
library(tidyverse)

`%!in%` = Negate(`%in%`)
```

## Exploration level 1: THEME

```{r}
data <- quadrige.explorer::sextant_outputs
data |> distinct(THEME)
```
No time series of interest in the following themes: 

- Déchets marin
- Microbiologie
- Contaminants chimiques et écotoxicologie;Phytoplancton, hydrologie et phycotoxines

Themes of interest:

- Benthos dont récif corallien
- Contaminants chimiques et écotoxicologie
- Phytoplancton, hydrologie et phycotoxines
- Autres

## Exploration level 2: "Benthos dont récif corallien"

```{r}
data |> 
  filter(THEME == "Benthos dont récif corallien") |> 
  distinct(PARAMETRE_GROUPE)
```

No time series of interest in the following PARAMETRE_GROUPE: 

- Mesures physiques
- Mesures physiques/Matériel particulaire
- Physicochimie/Organiques majeurs			
- Physicochimie

Parameter group of interest:

- Biologie > Nombre d'individus d'état non précisé

### Exploration level 3: "Biologie"
```{r}
data |> 
  filter(THEME == "Benthos dont récif corallien",
         PARAMETRE_GROUPE == "Biologie") |> 
  distinct(PROGRAMME)
```
No time series of interest in the following PROGRAMME: 

- BLOOMS
- REEHAB: only 2020
- REBENT_HZN: zostera presence/absence => not relevant for estuaries
- REBENT_ALG: 2010-2023 coastal algaes => not relevant for estuaries

PROGRAMME of interest:
- REBENT_FAU: 2007-2023		

### Exploration level 4: "REBENT_FAU"

```{r}
data |> 
  filter(THEME == "Benthos dont récif corallien",
         PARAMETRE_GROUPE == "Biologie",
         PROGRAMME == "REBENT_FAU") |> 
  distinct(PARAMETRE_LIBELLE)
```
No time series of interest in the following PARAMETRE_LIBELLE:

- Azoïque (prélèvement-échantillon azoïque)
- Présence - Absence d'un taxon

PARAMETRE_LIBELLE of interest:

- Nombre d'individus d'état non précisé

### Exportation "data_benthos.rda"
```{r}
data_benthos <- data |> 
  filter(THEME == "Benthos dont récif corallien",
         PARAMETRE_GROUPE == "Biologie",
         PROGRAMME == "REBENT_FAU",
         PARAMETRE_LIBELLE == "Nombre d'individus d'état non précisé") |> 
  select(- c(THEME, PARAMETRE_GROUPE, PROGRAMME, PARAMETRE_LIBELLE))

usethis::use_data(data_benthos, overwrite = TRUE)
```


## Exploration level 2: "Contaminants chimiques et écotoxicologie"

```{r}
data |> 
  filter(THEME == "Contaminants chimiques et écotoxicologie") |> 
  distinct(PARAMETRE_GROUPE)
```

### No time series of interest in the following PARAMETRE_GROUPE: 

- Biologie
- Contaminants
- Contaminants/Antioxydants
- Contaminants/Biocides
- Contaminants/Cosmétiques
- Contaminants/Hydrocarbures général > "Hydrocarbures totaux" REPOMS (1997-2014)
- Contaminants/Médicaments > ETUDE_PROSPECTIVE_DCE_2012 (screaning for one date)
- Contaminants/Organophosphorés > CHIMIE_EAU_AGENCESEAU 2009 (screaning for one date)
- Contaminants/Pesticides > ETUDE_PROSPECTIVE_DCE_2012 (screaning for one date)
- Contaminants/Plastifiants	> ETUDE_PROSPECTIVE_DCE_2012 (screaning for one date)
- Contaminants/Tensioactifs > ETUDE_PROSPECTIVE_DCE_2012 (screaning for one date)
- Mesures physiques/Matériel particulaire > size fractions of sediment from ROCCHSED
- Minéralogie
- Nutriments/Nutriments Organiques > REPOMS
- Nutriments/Nutriments totaux > REPOMS
- Physicochimie
- Physicochimie/Organiques majeurs			
- Physicochimie/Inorganiques majeurs
- Radioéléments - Datations > Uranium, Thallium
- Toxico et Ecotoxicologie > ROCCHSED "Pourcentage net moyen de larves normales" 1 point = 95%

### Parameters of interest for ROCCHMV program and EQS for biota:

```{r}
data |>
  filter(
    THEME == "Contaminants chimiques et écotoxicologie",
    PROGRAMME == "ROCCHMV",
    PARAMETRE_LIBELLE %in% c(
      
      # PARAMETRE_GROUPE: Mesures physiques
      "Matière sèche",
      "Taille de l'individu",
      
      # PARAMETRE_GROUPE: Toxico et Ecotoxicologie/Chimie-biochimie
      "Lipides totaux",
      
      # PARAMETRE_GROUPE: Contaminants/Hydrocarbures PAH
      "Anthracène", "Benzo(a)anthracène", "Benzo(a)pyrène", "Benzo(g,h,i)pérylène",
      "Fluoranthène", "Naphtalène", "Phénanthrène", "Pyrène", 
      
      # PARAMETRE_GROUPE: Contaminants/Métaux et métalloïdes
      "Mercure", "Cadmium", "Plomb", "Zinc", "Cuivre",
      "Nickel", "Vanadium", "Argent", "Chrome total",
      
      # PARAMETRE_GROUPE: Contaminants/Organiques autres
      "4-nonylphenols ramifiés", "Diéthylhexylphtalate (DEHP ou DOP)",
      
      # PARAMETRE_GROUPE: Organohalogénés
        # PCBs
        "CB 28", "CB 52", "CB 101", "CB 118", "CB 138", "CB 153", "CB 180",
        # PBDE
        "PBDE 28", "PBDE 47", "PBDE 99", "PBDE 100", "PBDE 153", "PBDE 154",
        # DL-compounds: 12 DL-PCB
        "CB 77", "CB 81", "CB 105", "CB 114", "CB 118", "CB 123", 
        "CB 126", "CB 156", "CB 157", "CB 167", "CB 169", "CB 189",
        # DL-compounds: 7 polychlorinated dibenzo-p-dioxins (PCDDs)
        "2,3,7,8-tetrachlorodibenzo-p-dioxine", 
        "1,2,3,7,8-pentachlorodibenzo-p-dioxine",
        "1,2,3,4,7,8-hexachlorodibenzo-p-dioxine",
        "1,2,3,6,7,8-hexachlorodibenzo-p-dioxine",
        "1,2,3,7,8,9-hexachlorodibenzo-p-dioxine", 
        "1,2,3,4,6,7,8- heptachlorodibenzo-p-dioxine", 
        "octachlorodibenzo-p-dioxine", # OCDD 1,2,3,4,6,7,8,9-O8CDD
        # DL-compounds: 10 polychlorinated dibenzofurans (PCDFs)
        "2,3,7,8-tetrachlorodibenzofuran", 
        "1,2,3,7,8-pentachlorodibenzofuran",
        "2,3,4,7,8-pentachlorodibenzofuran",
        "1,2,3,4,7,8-hexachlorodibenzofuran",
        "1,2,3,6,7,8-hexachlorodibenzofuran",
        "1,2,3,7,8,9-hexachlorodibenzofuran",
        "2,3,4,6,7,8-hexachlorodibenzofuran",
        "1,2,3,4,6,7,8-heptachlorodibenzofuran",
        "1,2,3,4,7,8,9-heptachlorodibenzofuran",
        "octachlorodibenzofuranne", # OCDF 1,2,3,4,6,7,8,9-O8CDF
        # HBCDD: 3 isomers
        "Alpha-HBCDD", "Beta-HBCDD", "Gamma-HBCDD",
        # Organochlorine pesticides
        "Gamma-HCH", "p,p'-DDT", "o,p'-DDT", "p,p'-DDE", "p,p'-DDD",
      
      # PARAMETRE_GROUPE: Contaminants/Organométaux
      "Tributylétain cation",
      
      # PARAMETRE_GROUPE: Contaminants/Perfluorés (PFC)	
      "PFOS"
    )
  ) |>
  distinct(PARAMETRE_GROUPE, PARAMETRE_LIBELLE) |> 
  arrange(PARAMETRE_GROUPE)

```

## Exploration level 2: "Phytoplancton, hydrologie et phycotoxines"

```{r}
data |> 
  filter(THEME == "Phytoplancton, hydrologie et phycotoxines") |> 
  distinct(PARAMETRE_GROUPE)
```

## Exploration level 2: "Autres"

```{r}
data |> 
  filter(THEME == "Autres") |> 
  distinct(PARAMETRE_GROUPE)
```
